臺灣高等法院臺中分院刑事判決　　　　　　　　　　九十三年度上易字第九二二號
　　上　訴　人
　　即　被　告　乙○○
右上訴人因傷害案件，不服臺灣臺中地方法院九十三年度易字第五八三號中華民國九
十三年六月二十八日第一審判決（起訴案號：臺灣臺中地方法院檢察署九十三年度偵
字第九二○號），提起上訴，本院判決如左：
    主      文
上訴駁回。
    事　　  實
一、乙○○於民國（以下同）九十二年四月二十日下午五時四十分許，在臺中市○區
    ○○路一五八巷十一號居處，因丙○○帶同其丈夫林書賢前往其居處商討債務問
    題，而與丙○○發生爭執。乙○○竟基於普通傷害之犯意，徒手毆打丙○○二巴
    掌，再持其所有之煙灰缸毆打丙○○，致丙○○受有前額腫漲四乘三公分、左臉
    頰紅斑六乘五公分、左大臂紅斑十五乘八公分、左小臂擦傷Ｏ．三乘Ｏ．二公分
    、左背部紅斑十二乘六分、背部瘀青八乘五公分、擦傷一乘Ｏ．二公分等傷害。
二、案經丙○○訴由臺中市警察局第一分局報告臺灣臺中地方法院檢察署檢察官偵查
    起訴。
    理  　　由
一、訊據上訴人即被告乙○○矢口否認有為右揭犯行，並辯稱略以：丙○○於九十二
    年四月二十日下午五時四十分許至伊居處時，伊恰好在「家樂福」量販店內購物
    ，並不在居處內，根本未與丙○○夫婦碰面，亦未與丙○○發生爭執，更無出手
    毆打丙○○之行為。當天是張淑惠打電話告訴伊說丙○○夫婦有到前開居處找伊
    ，但並未說有發生什麼事情等語。惟查：
（一）右揭事實，業據告訴人丙○○於警詢、檢察官偵查、原審法院及本院審理時指
      訴綦詳，核與證人即告訴人之夫林書賢於原審法院審理時結證情節相符。證人
      林書賢雖係告訴人之夫，然經原審法院隔離告訴人及證人林書賢，並由檢察官
      、被告分別詰問及由原審法院訊問案發過程，渠等就案發過程之陳述，均相互
      吻合。復經原審法院諭請告訴人及證人林書賢當庭繪製案發地點之平面圖，渠
      等繪製之案發地點相關人員、物品之位置圖面，亦大致相符，有渠等繪製之案
      發地點平面圖二張附卷可稽，堪信渠等之陳述，確與事實相符。雖告訴人及證
      人林書賢陳稱在臺中市○區○○路一五八巷六號經營機車行的證人張陳素娥有
      看到案發時被告追打告訴人及告訴人、證人林書賢逃離現場的過程，而證人張
      陳素娥則於原審法院審理時證稱因時間久遠，且伊向來未與被告乙○○有所來
      往，並不知道九十二年四月二十日下午五時四十分許，在臺中市○區○○路一
      五八巷十一號前有無發生什麼事情等語。然此容係因案發過程中，告訴人及證
      人林書賢急於逃離現場，而對證人張陳素娥有所誤認；或因時隔久遠，證人張
      陳素娥已有不復記憶之情況，惟此尚無從據以推翻告訴人及證人林書賢相互吻
      合之陳述。
（二）被告乙○○於檢察官偵查時固否認有毆打告訴人丙○○之行為，然陳稱：「（
      當日告訴人有無到你家？）有。但我不理她。」等語，顯然被告並不否認其於
      告訴人在案發當時前往其住處之際，確實有在場。被告於原審法院及本院審理
      時更異前詞，改稱案發當時伊並不在場，而係在「家樂福」量販店內購物等語
      ，前後供述迥異，適足啟人疑竇。而證人張淑惠於原審法院審理雖附合被告之
      說詞，證稱：九十二年四月二十日下午五時四十分許，告訴人和證人林書賢有
      到臺中市○區○○路一五八巷十一號找被告。當時伊有打電話給被告，被告說
      好像在那裡買東西。告訴人和證人林書賢看到被告不在，就自行離去。當天被
      告回到居處，有打電話給伊，並詢問有關證人林書賢的事情等語。惟被告於案
      發當時確有在臺中市○區○○路一五八巷十一號居處與告訴人碰面等情，業據
      被告於檢察官偵查時坦承不諱，核與告訴人指訴情節及證人林書賢證述情節相
      符。證人張淑惠卻證稱被告當時並不在場，顯與被告於檢察官偵查時自承情節
      歧異。且證人張淑惠證稱其係在告訴人及證人林書賢來訪時撥打電話給被告等
      語。換言之，證人張淑惠撥打電話給被告的時間，應係當日下午五、六時許，
      此與被告於原審法院審理時陳稱證人張淑惠係於當日晚上七、八時許，撥打電
      話告知有關告訴人及證人林書賢來訪及告訴人到警局提出告訴之事，而當時其
      正在「家樂福」量販店購物等情，明顯不符。而證人張淑惠證稱當天被告回到
      居處有再撥打電話，向其詢問有關證人林書賢的事情，亦與被告於原審法院審
      理時陳稱其回到居處後，並未再撥打電話給證人張淑惠等情，大相逕庭。更有
      甚者，被告於原審法院行準備程序時陳稱證人張淑惠是其女朋友，然證人張淑
      惠於原審法院審理時卻極力釐清其與被告的關係，陳稱其與被告僅係單純的合
      夥關係，且目前業已拆夥，並非男女朋友關係。益見證人張淑惠有意隱瞞其與
      被告的男女朋友關係，其刻意迴護被告之情形，至為明顯。是證人張淑惠於本
      院審理時之證詞，自不足為被告有利之認定。
（三）而告訴人丙○○確受有前額腫漲四乘三公分、左臉頰紅斑六乘五公分、左大臂
      紅斑十五乘八公分、左小臂擦傷Ｏ．三乘Ｏ．二公分、左背部紅斑十二乘六分
      、背部瘀青八乘五公分、擦傷一乘Ｏ．二公分等傷害，亦有告訴人提出之行政
      院衛生署臺中醫院診斷證明書附卷可稽。
（四）綜上所述，本案事證明確，被告乙○○犯行，洵堪認定。
二、核上訴人即被告乙○○所為，係犯刑法第二百七十七條第一項之普通傷害罪。原
    審法院適用刑法第二百七十七條第一項、第四十一條第一項前段、第三十八條第
    一項第二款，罰金罰鍰提高標準條例第一條前段、第二條之規定並審酌被告已妨
    害自由及違反槍砲彈藥刀械管制條例之刑事前案紀錄，有臺灣高等法院被告全國
    前案紀錄表及臺灣臺中地方法院檢察署刑案資料查註紀錄表附卷可稽，堪認其品
    行不佳，並斟酌被告僅因債務問題發生爭執，即動手傷害丙○○，惡性非輕，且
    犯後猶飾詞狡辯，態度不佳及丙○○所受損害尚非甚鉅等一切情狀，量處拘役伍
    拾日，並諭知易科罰金之折算標準，以示懲儆。被告用以傷害丙○○之煙灰缸一
    個，為被告所有，業據被告供陳在卷，雖未經扣押在案，但無任何證據證明業已
    滅失，爰依刑法第三十八條第一項第二款規定，依法宣告沒收。認事用法俱無不
    合，量刑亦稱妥適，被告上訴意旨否認犯罪，空言指摘原判決不當，並無可取，
    為無理由，應予駁回。
據上論結，應依刑事訴訟法第三百六十八條，判決如主文。
本案經檢察官甲○○到庭執行職務。
中      華      民      國      九十三      年      十    月     四     日
                                    臺灣高等法院臺中分院刑事第四庭
                                          審判長法  官  洪  耀  宗
                                                法  官  江  德  千
                                                法  官  劉  登  俊
右正本證明與原本無異。
不得上訴。
                                                書記官  林  水  濱
中      華      民      國      九十三   年       十      月     四     日
                                                                        Ｒ
